臺灣桃園地方法院民事簡易判決
111年度壢簡字第1011號
原      告  張永姍  
被      告  彭秉川  


上列當事人間因本院109年度審訴字第1898號傷害等案件，原告
提起附帶民事訴訟（109年度審附民字第892號），經本院刑事庭
移送前來，本院於民國111年9月15日辯論終結，判決如下：
    主      文
被告應給付原告新臺幣75,000元，及自民國109年12月26日起至
清償日止，按週年利率百分之五計算之利息。
原告其餘之訴駁回。
訴訟費用由被告負擔二分之一 ，餘由原告負擔。
本判決原告勝訴部分得假執行。
    事實及理由
一、原告主張：被告為桃園市○鎮區○○路00○0號2樓住戶，原告則
    為同棟相連之桃園市○鎮區○○路00巷0號建物之3樓住戶（下
    稱系爭建物）。原告於民國108年7月12日晚間8時50分許，
    見被告將系爭建物1樓大門關閉，遂至該處將大門開啟，並
    要求被告勿將該大門關閉，詎被告竟基於傷害及妨害他人行
    使權利之犯意，在系爭建物1樓樓梯間徒手毆打原告，復強
    行將原告推出1樓大門外，並將該大門門閂由內上鎖，妨害
    原告進入系爭建物1樓之權利，並致原告受有左手背及左前
    臂挫傷之傷害，侵害原告身體及自由。為此，爰依侵權行為
    之法律關係提起本件訴訟，請求被告賠償原告所受精神損害
    等語。並聲明：被告應給付原告新臺幣（下同）15萬元，及
    自起訴狀繕本送達翌日起至清償日止，按週年利率百分之五
    計算之利息。
二、被告則以：伊並未傷害原告，原告應提出影音證據等語，資
    為抗辯。並聲明：原告之訴駁回。
三、按因故意或過失，不法侵害他人之權利者，負損害賠償責任
    。不法侵害他人之身體、健康、名譽、自由、信用、隱私、
    貞操，或不法侵害其他人格法益而情節重大者，被害人雖非
    財產上之損害，亦得請求賠償相當之金額。民法第184 條第
    1項前段、第195條第1項前段分別定有明文。原告主張被告
    有為上開侵權行為之事實，經本院以109年度審訴字第1898
    號刑事判決判處被告有期徒刑3月，如易科罰金，以1,000元
    折算1日等情，有該刑事判決在卷可稽。本院審酌上開刑事
    判決所為實質證據調查，就證人李佩珊、兩造於刑事案件所
    陳，及原告所受傷害之診斷證明書、現場監視器截圖等稽證
    已詳加審認判斷，而認定被告有徒手毆打原告，將原告推出
    並反鎖在門外之事實，自足作為本件判斷之依據。從而，被
    告上揭所為，既已不法侵害原告之身體、自由權，自可認定
    原告因此受有精神上之痛苦且情節重大。原告請求被告賠償
    其所受非財產上之損害，洵屬有據。被告雖辯稱未傷害原告
    ，請原告提出影音證據云云。惟本院審認上開刑事案件調查
    之證據，已足認原告所述之事實為真正，業據論述如前。被
    告未能舉證具體說明本件刑事案件所為之證據調查有何不實
    之處而不能採用，亦未提出任何證據證明原告所述不實，被
    告所辯，自無足採，附此敘明。
四、又法院對於慰撫金之量定，應斟酌加害程度、兩造之身分地
    位經濟狀況等關係。查，原告主張其遭被告侵害身體、自由
    權等事實，業經認定如前，堪信原告確因此受有損害，揆諸
    上開說明，原告請求被告賠償其所受非財產上損害，即屬有
    據。茲審酌兩造之身分地位、教育及智識程度、經濟能力、
    及被告係故意傷害原告，並使原告無法自由進出系爭建物，
    及原告所受精神上痛苦程度等一切情狀（見本院卷第27頁反
    面、個資卷），認原告所得請求之精神慰撫金以75,000元為
    適當，逾上開金額以外之請求，尚屬過高，不應准許。
五、末按給付無確定期限者，債務人於債權人得請求給付時，經
    其催告而未為給付，自受催告時起，負遲延責任。其經債權
    人起訴而送達訴狀，或依督促程序送達支付命令，或為其他
    相類之行為者，與催告有同一之效力；遲延之債務，以支付
    金錢為標的者，債權人得請求依法定利率計算之遲延利息；
    應付利息之債務，其利率未經約定，亦無法律可據者，週年
    利率為百分之5，民法第229條第2項、第233條第1項前段、
    第203條分別定有明文。本件侵權行為損害賠償債務，其給
    付並無確定期限，依前揭規定，被告應自刑事附帶民事起訴
    狀繕本送達之翌日起負遲延責任。查上開起訴狀繕本係於10
    9年12月15日寄存送達被告，有送達證書1紙在卷足憑（見附
    民卷第7頁），是被告應自109年12月26日起負遲延責任。
六、綜上所述，是原告依侵權行為法律關係請求被告如主文第1
    項所示，為有理由，應予准許。逾此範圍之請求，為無理由
    ，應予駁回。
七、本件原告勝訴部分係適用簡易程序所為被告敗訴之判決，爰
    依民事訴訟法第389條第1項第3款之規定，依職權宣告假執
    行。
八、本件為判決之基礎已臻明確，兩造其餘主張、陳述並所提證
    據均與本件之結論無礙，爰不再一一論述，附此敘明。
九、訴訟費用負擔之依據：民事訴訟法第79條。本件係刑事附帶
    民事訴訟，而由本院刑事庭移送民事庭者，依法不需徵收裁
    判費，且至本件言詞辯論終結時，亦未發生其他訴訟費用，
    故無從確定訴訟費用之數額。惟依法仍應依民事訴訟法第79
    條規定，諭知訴訟費用之負擔，以備將來如有訴訟費用發生
    時，得以確定其數額。
中　　華　　民　　國　　111 　年　　9 　　月　　29　　日
                  中壢簡易庭      法  官  江碧珊
以上為正本係照原本作成。
如不服本判決，應於送達後20日內，向本院提出上訴狀並表明上
訴理由，如於本判決宣示後送達前提起上訴者，應於判決送達後
20日內補提上訴理由書（須附繕本）。
如委任律師提起上訴者，應一併繳納上訴審裁判費。
中　　華　　民　　國　　111 　年　　9 　　月　　29　　日
                                  書記官  張育誠